【裁判字號】    95,簡上,102
【裁判日期】    950613
【裁判案由】    違反商標法
【裁判全文】
臺灣臺南地方法院刑事判決             95年度簡上字第102號
上  訴  人
即  被  告  甲○○
上列上訴人因違反商標法案件，不服本院九十五年度簡字第二八
七號中華民國九十五年一月二十七日第一審判決（聲請案號：九
十五年度偵字第三四四號），提起上訴，本院管轄之第二審合議
庭判決如下：
    主  文
上訴駁回。
    事實及理由
一、本院審理結果，認第一審簡易判決認事、用法及量刑均無不
    當，應予維持，並引用第一審簡易判決書及檢察官聲請簡易
    處刑書記載之事實、證據及理由（如附件）。
二、原審以上訴人即被告罪證明確，依刑事訴訟法第四百四十九
    條第一項、第四百五十條第一項、第四百五十四第條第二項
    （誤載為四百五十四條），商標法第八十二條、第八十三條
    ，刑法第十一條、第五十六條、第五十五條條、第四十一條
    第一項前段，罰金罰鍰提高標準條例第二條之規定，量處如
    原判決主文所示之刑，本院經核原判決認事用法，並無不合
    ，量刑亦稱妥適。上訴人即被告甲○○具狀上訴意旨以：被
    告因自民國九十四年十月，於網路無意發現「原單」、「跟
    單」等資訊（如附件一），復於YAHOO拍賣查得眾多賣家聲
    稱其所販賣名牌衣物均為原單或代工廠流出品云云（如附件
    二），誤以為販賣這些原單、跟單等代工廠流出品係合法行
    為，遂萌販賣貼補家用之意，後於網路搜尋引擎發現中國大
    陸鑫達服飾批中心http://www.e698.net與OY外貿服飾批發
    網http://www.oyfs.com/（詳如附件三）。在其銷售人員余
    昊、盧文華再三保證所販賣之衣物均為所謂原單或跟單，並
    告以中國正嚴格取締仿冒品，若是仿冒品不可能公然設網站
    在網路上販賣等似是而非論調，然被告謹慎處事，遂購買幾
    件求證，其質料與製作非常精良，商標洗標均為原文，鈕扣
    或拉鍊等細節均打上品牌名稱或圖樣，被告實非專業，一時
    誤判誤以為確實為原單，於YAHOO拍賣刊登販賣以上商品而
    觸犯商標法。被告甚為自責並於保智總隊偵辦當天立即移除
    所有廣告，被告係被誤導觸犯商標法，然違法行為終須歸咎
    於被告本身查核不力，被告甚感抱歉，並承諾永不再犯。被
    告從未犯罪，更未曾受有期徒刑以之宣告，與刑法七十四條
    之緩刑規定尚屬相符，為此請本院鑒核，賜念被告素行良好
    ，家境清白，且經歷數年努力向上方有小成（如附件四），
    從事行業重視道德標準，對於曾受判刑確定者一律永不錄用
    ，被告實無冒被判刑風險而斷送大好前途之動機，爾後不可
    能再犯，另家中尚有妻小待照料（如附件五），擬請准予宣
    告緩刑，以祈自新改過等語。並到庭辯稱：「我承認我有在
    網路上張貼，但我一開始不知道是仿冒品，我不承認犯罪。
    」、「我是專業金融人員，對於服裝名牌及法律不是很瞭解
    ，檢察官說我進了一堆貨，我並沒有進一堆貨，我是等別人
    訂貨我才從大陸進貨，至於評價有我對買方的評價，我不可
    能為了貪圖小利冒風險，我如果知道這樣做會有這樣的結果
    ，我不會去做。」等語。
三、經查，被告甲○○於本院準備程序中，已坦承犯罪。且於偵
    查與審判期日中，對於上揭時地自大陸地區販入仿冒商標之
    商品，上網競標出售予不特定人牟利等情，並不爭執。其有
    爭執者乃犯罪之故意，辯稱：不知道是仿冒品云云。惟按，
    上揭犯罪事實，業據證人乙○○於警詢時指訴綦詳，並有電
    腦列印之經濟部智慧財產局商標資料檢索（見警卷37頁─38
    頁）、鑑定證明書（警卷35─36頁）、奇摩拍賣網頁及照片
    數幀（警卷13─32頁）附卷及如附表所示之仿冒商品扣案可
    稽。觀諸卷附拍賣網頁資料，被告非惟所販賣仿冒商品之品
    牌眾多，甚至以「BURBERRY」精品店外觀照片以資強調所販
    售仿冒商品之品牌，或以強調原廠出品方式促銷，參酌被告
    於審判期日中供承知道真品價錢一件須五、六千元，伊係以
    幾百元至一千元不等之價格購入等情（見審判筆錄第5、6、
    8頁）。其價差之大，已足以讓人確知此著名商標商品係仿
    冒品，卻仍以低價購入售出牟利。況且，被告辯稱於網路搜
    尋引擎發現中國大陸鑫達服飾批中心http://www.e698. net
    與OY外貿服飾批發網http://www.oyfs.com/（詳如附件三）
    。在其銷售人員余昊、盧文華再三保證所販賣之衣物均為所
    謂原單或跟單云云。但均無該二人確實之年籍資料，而無從
    查證詰問，其所辯即不可採，應認被告自中國大陸之進貨，
    係非合法使用商標，來源不明之商品。被告所批購之著品商
    標之商品，既屬價格明顯過低，又係來源不明，竟故予上網
    販賣牟利，其有販賣仿冒品之故意至明。所辯不知係仿冒品
    云云，顯不足採信。本案事證明確，被告犯行，堪予認定。
    原審據此，諭知被告罪刑即無不妥。且關於被告之素行、家
    世及職業工作等，係原審判決時，均已存在之可審酌之事由
    ，非本審所新發生之審酌事項。況且被告犯後未能坦承認錯
    ，犯後態度不佳，亦未與被害人就民事賠償部份達成和解，
    尚不宜為緩刑之宣告。上訴人之上訴，均無理由，應予駁回
    。
三、據上論斷，應依刑事訴訟法第四百五十五條之一第一項、第
    三項、第三百七十三條、第三百六十八條，判決如主文。
本案經檢察官到庭執行職務
中    華    民    國    95    年    6     月    13    日
                    刑事第四庭   審判長法  官  宋明中
                                       法  官  陳欽賢
                                       法  官  朱中和
以上正本證明與原本無異。
本件不得上訴。
                                       書記官  陳著振
中    華    民    國    95    年    6     月    15    日


司法院資訊處製作；財團法人民間司法改革基金會備份。
